臺灣雲林地方法院民事判決　九十年度訴字第七○六號
　　原　　　告　台灣糖業股份有限公司
　　法定代理人　甲○○
　　訴訟代理人　乙○○
　　　　　　　　丙○○
　　　　　　　　丁○○
　　被　　　告　黃春安
右當事人間請求交還土地事件，本院判決如左：
    主    文
被告應將坐落雲林縣北港鎮○○段一三二七之八地號土地上如附圖所示Ａ部分面積○
‧○○三○公頃水泥柱石綿瓦頂地上物、Ｂ部分面積○‧○○三三公頃水泥柱石綿瓦
頂地上物、Ｄ部分面積○‧○○○七公頃木造地上物拆除，並將各該部分基地連同Ｃ
部分面積○‧○○五二公頃空地交還原告。
被告應將坐落雲林縣北港鎮○○段一三二七之七二地號土地上如附圖所示Ｅ部分面積
○‧○○一二公頃木造地上物、Ｇ部分面積○‧○○○一公頃磚造地上物拆除，並將
各該部分基地連同Ｆ部分面積○‧○○三七公頃空地交還原告。
訴訟費用由被告負擔。
本判決於原告以新台幣壹佰捌拾玖萬貳仟元供擔保後，得假執行。
    事    實
甲、原告方面：
  一、聲明：除假執行擔保金額外，如主文所示。
  二、陳述：坐落雲林縣北港鎮○○段一三二七之八、一三二七之七二號土地為原告
  　　　　　所有，被告並無任何權源，竟佔用如主文所示土地建蓋地上物，顯無權
　　　　　  佔有。
  三、證據：提出土地登記謄本為證。
乙、被告方面：
  一、聲明：原告之訴及假執行之聲請均駁回。
  二、陳述：兩造就系爭土地雖無租約存在，但自被告先父時起，即使用系爭土地至
      　　　今，原告應給付補償費。
  三、證據：提出書面資料一冊為證。
丙、本院依職權履勘現場，並函請雲林縣北港地政事務所派員會同本院實施測量。
    理    由
一、本件原告起訴主張：坐落雲林縣北港鎮○○段一三二七之八、一三二七之七二號
　　土地係其所有，然被告未經其同意，即無權佔用系爭土地，並搭蓋地上物，侵害
　　其所有權，爰依民法七百六十七條規定，請求被告如主文所示等情。被告則以：
　　系爭土地自其先父時期即使用至今，原告應給付補償費，方願搬離等語，資為抗
　　辯。
二、原告主張系爭土地為其所有，業據其提出土地登記謄本為證，而系爭土地現由被
    告佔用，其上之建物亦為被告所建築等情，亦經本院勘驗現場屬實，並囑託雲林
    縣北港地政事務所實施測量明確，有勘驗筆錄、雲林縣北港地政事務所檢附之土
    地複丈結果圖說在卷可稽，自屬真實。
三、按所有權人對於無權占有或侵奪其所有物者，得請求返還之，對於妨害其所有權
    者，得請求除去之，民法第七百六十七條定有明文。本件原告為系爭土地所有權
    人，被告占用系爭土地並無合法權源，從而原告本於民法第七百六十七條規定，
    請求被告如主文第一二項所示，自屬有據，應予准許。
四、原告陳明願供擔保聲請宣告假執行，核無不合，爰酌定相當擔保金額後准許之。
五、據上論結，本件原告之訴為有理由，依民事訴訟法第七十八條、第三百九十條第
    二項，判決如主文。
中　　　華　　　民　　　國　　九十一　　年　　　四　　　月　　二十三　　日
                                臺灣雲林地方法院民事第一庭
~B法　　　官　鍾貴堯
右正本證明與原本無異。
如不服本判決，應於本判決送達後二十日內向本院提出上訴狀。（須附繕本）
中　　　華　　　民　　　國　　九十一　　年　　　四　　　月　　二十三　　日
~B法院書記官　蔡春榮
